<!DOCTYPE html PUBLIC "-//W3C//DTD XHTML 1.0 Transitional//EN" "http://www.w3.org/TR/xhtml1/DTD/xhtml1-transitional.dtd">
<html xmlns="http://www.w3.org/1999/xhtml">
<head>
	<meta http-equiv="Content-Type" content="text/html; charset=iso-8859-1" />
	<title>Ymmärrä suomea</title>
	<style type="text/css" media="all">@import "css/styles.css";</style>
	<script type="text/javascript" src="swfobject.js"></script>
</head>
<body class="font-medium">
	<div id="main-wrapper">
		<div id="topbar"></div>
		<div id="main-menu">
			<table cellspacing="0" cellpadding="0" border="0" class="add-links"><tr>
				<td class="item"><img class="raquo" src="i/raquo.gif" alt="" height="7" width="4" /><a href="/ymmarra/index.php?moduli=sanakirja">Sanakirja</a></td>
				<td class="item"><img class="raquo" src="i/raquo.gif" alt="" height="7" width="4" /><a href="/ymmarra/index.php?moduli=verbit">Verbiluettelo</a></td>
				<td class="item"><img class="raquo" src="i/raquo.gif" alt="" height="7" width="4" /><a href="/ymmarra/index.php?moduli=kielioppi">Kielioppi</a></td>
			</tr></table>
			<table cellspacing="0" cellpadding="0" border="0"><tr>
				<td class="item"><img class="raquo" src="i/raquo.gif" alt="" height="7" width="4" /><a href="/ymmarra/index.php">Etusivu</a></td>
				<td class="item"><img class="raquo" src="i/raquo.gif" alt="" height="7" width="4" /><a href="/ymmarra/index.php?moduli=tekstit">Lukutekstit</a></td>
			</tr></table>
		</div>
		<div id="content">
			<table cellspacing="0" cellpadding="0" border="0" id="content-wrapper"><tr>
				<td>
					<div id="left-menu">
												<div class="header-verb"><span>Verbit</span></div>
						<div class="menu">
								<div class="init"><a href="/ymmarra/index.php?moduli=verbit&kirjain=a">A</a></div>
								<div class="init"><a href="/ymmarra/index.php?moduli=verbit&kirjain=e">E</a></div>
								<div class="init"><a href="/ymmarra/index.php?moduli=verbit&kirjain=h">H</a></div>
								<div class="init"><a href="/ymmarra/index.php?moduli=verbit&kirjain=i">I</a></div>
								<div class="init"><a href="/ymmarra/index.php?moduli=verbit&kirjain=j">J</a></div>
								<div class="init"><a href="/ymmarra/index.php?moduli=verbit&kirjain=k">K</a></div>
								<div class="init"><a href="/ymmarra/index.php?moduli=verbit&kirjain=l">L</a></div>
								<div class="init"><a href="/ymmarra/index.php?moduli=verbit&kirjain=m">M</a></div>
								<div class="init"><a href="/ymmarra/index.php?moduli=verbit&kirjain=n">N</a></div>
								<div class="init"><a href="/ymmarra/index.php?moduli=verbit&kirjain=o">O</a></div>
								<div class="init"><a href="/ymmarra/index.php?moduli=verbit&kirjain=p">P</a></div>
								<div class="init"><a href="/ymmarra/index.php?moduli=verbit&kirjain=r">R</a></div>
								<div class="init"><a href="/ymmarra/index.php?moduli=verbit&kirjain=s">S</a></div>
								<div class="init"><a href="/ymmarra/index.php?moduli=verbit&kirjain=t">T</a></div>
								<div class="init"><a href="/ymmarra/index.php?moduli=verbit&kirjain=u">U</a></div>
								<div class="init"><a href="/ymmarra/index.php?moduli=verbit&kirjain=v">V</a></div>
								<div class="init"><a href="/ymmarra/index.php?moduli=verbit&kirjain=y">Y</a></div>
								<div class="init"><a href="/ymmarra/index.php?moduli=verbit&kirjain=Ä">Ä</a></div>
						</div>					</div>
				</td>
				<td>
					<div id="main-content">
						<div id="path">
							<a href=".">Etusivu</a> &gt; <a href="/ymmarra/index.php?moduli=verbit&kirjain=T">T</a>						</div>
													<h1>TUODA</h1>
						<table cellspacing="0" cellpadding="0" border="0">
							<tr>
								<td colspan="2" style="padding-bottom:10px;"><strong>Aktiivin indikatiivi</strong></td>
							</tr>
							<tr>
								<td><pre>PREESENS                   
minä      tuon             
sinä      tuot             
hän       tuo              
me        tuomme           
te        tuotte           
he        tuovat           

PASSIIVI
          tuodaan          

IMPERFEKTI                 
         toin              
         toit              
         toi               
         toimme            
         toitte            
         toivat            

PASSIIVI
         tuotiin           

PERFEKTI
olen     tuonut            
olet     tuonut            
on       tuonut            
olemme   tuoneet           
olette   tuoneet           
ovat     tuoneet           

PASSIIVI
on       tuotu             

PLUSKVAMPERFEKTI
olin     tuonut            
olit     tuonut            
oli      tuonut            
olimme   tuoneet           
olitte   tuoneet           
olivat   tuoneet           

PASSIIVI
oli      tuotu             
</pre></td>
								<td>&nbsp;&nbsp;&nbsp;</td>
								<td><pre>  KIELTOMUOTO
  en        tuo
  et        tuo
  ei        tuo
  emme      tuo
  ette      tuo
  eivät     tuo


  ei        tuoda  

   
  en        tuonut
  et        tuonut
  ei        tuonut
  emme      tuoneet
  ette      tuoneet
  eivät     tuoneet


 ei        tuotu


  en      ole tuonut
  et      ole tuonut
  ei      ole tuonut
  emme    ole tuoneet
  ette    ole tuoneet
  eivät   ole tuoneet


  ei      ole tuotu


  en    ollut  tuonut
  et    ollut  tuonut
  ei    ollut  tuonut
  emme  olleet tuoneet
  ette  olleet tuoneet
  eivät olleet tuoneet


  ei    ollut  tuotu
</pre></td>
							</tr>
						</table>
						<table cellspacing="0" cellpadding="0" border="0">
							<tr>
								<td colspan="2" style="padding-bottom:10px;"><strong>Aktiivin konditionaali</strong></td>
							</tr>
							<tr>
								<td><pre>PREESENS
minä     toisin            
sinä     toisit            
hän      toisi             
me       toisimme          
te       toisitte          
he       toisivat          

PASSIIVI
         tuotaisiin        

PERFEKTI
olisin   tuonut            
olisit   tuonut            
olisi    tuonut            
olisimme tuoneet           
olisitte tuoneet           
olisivat tuoneet           

PASSIIVI
olisi    tuotu             
</pre></td>
								<td>&nbsp;&nbsp;&nbsp;</td>
								<td><pre> 
 en          toisi
 et          toisi
 ei          toisi
 emme        toisi
 ette        toisi
 eivät       toisi


 ei          tuotaisi


  en olisi    tuonut
  et olisi    tuonut
  ei olisi    tuonut
  emme olisi  tuoneet
  ette olisi  tuoneet
  eivät olisi tuoneet


  ei olisi    tuotu
</pre></td>
							</tr>
						</table>
						<table cellspacing="0" cellpadding="0" border="0">
							<tr>
								<td colspan="2" style="padding-bottom:10px;"><strong>Aktiivin potentiaali</strong></td>
							</tr>
							<tr>
								<td><pre>PREESENS
minä     tuonen            
sinä     tuonet            
hän      tuonee            
me       tuonemme          
te       tuonette          
he       tuonevat          

PASSIIVI
         tuotaneen         

PERFEKTI
lienen   tuonut            
lienet   tuonut            
lienee   tuonut            
lienemme tuoneet           
lienette tuoneet           
lienevät tuoneet           

PASSIIVI
lienee   tuotu             
</pre></td>
								<td>&nbsp;&nbsp;&nbsp;</td>
								<td><pre> 
  en          tuone
  et          tuone
  ei          tuone
  emme        tuone
  ette        tuone
  eivät       tuone


  ei          tuotane


  en    liene tuonut
  et    liene tuonut
  ei    liene tuonut
  emme  liene tuoneet 
  ette  liene tuoneet
  eivät liene tuoneet


  ei    liene tuotu
</pre></td>
							</tr>
						</table>
						<table cellspacing="0" cellpadding="0" border="0">
							<tr>
								<td colspan="2" style="padding-bottom:10px;"><strong>Aktiivin imperatiivi</strong></td>
							</tr>
							<tr>
								<td><pre>PREESENS

(sinä)   tuo               
(hän)    tuokoon           
(me)     tuokaamme         
(te)     tuokaa            
(he)     tuokoot           

PASSIIVI
         tuotakoon         

PERFEKTI

ole      tuonut            
olkoon   tuonut            
olkaamme tuoneet           
olkaa    tuoneet           
olkoot   tuoneet           

PASSIIVI

olkoon   tuotu             
</pre></td>
								<td>&nbsp;&nbsp;&nbsp;</td>
								<td><pre> 

  älä         tuo  
  älköön      tuoko
  älkäämme    tuoko
  älkää       tuoko
  älkööt      tuoko


  älköön      tuotako



  älä ole       tuonut
  älköön olko   tuonut
  älkäämme olko tuoneet
  älkää olko    tuoneet
  älkööt olko   tuoneet



  älköön olko   tuotu
</pre></td>
							</tr>
						</table>
						<table cellspacing="0" cellpadding="0" border="0">
							<tr>
								<td colspan="2" style="padding-bottom:10px;"><strong>Verbin nominaalimuodot</strong></td>
							</tr>
							<tr>
								<td><pre>I INFINITIIVI              

Lyhyempi muoto:            
         tuoda             

Pitempi muoto:             
         tuodakseni        
         tuodaksesi
         tuodakseen
         tuodaksemme
         tuodaksenne
         tuodakseen

III  INFINITIIVI           

inessiivi    tuomassa      
elatiivi     tuomasta      
illatiivi    tuomaan       
adessiivi    tuomalla
abessiivi    tuomatta      
instruktiivi tuoman        
                           
Passiivi
instruktiivi tuotaman      
                           
                           
</pre></td>
								<td>&nbsp;&nbsp;&nbsp;</td>
								<td><pre> II INFINITIIVI

 inessiivi    tuodessa
 instruktiivi tuoden

 Passiivi
 inessiivi    tuotaessa






 IV INFINITIIVI

 nominatiivi  tuominen
 partitiivi   tuomista


 I PARTISIIPPI
 aktiivi      tuova
 passiivi     tuotava

 II PARTISIIPPI
 aktiivi      tuonut
   passiivi     tuotu
</pre></td>
							</tr>
						</table>

					</div>
				</td>
			</tr></table>		</div>
		<div id="footer"><a href="http://www.oph.fi/"><img src="i/oph_logo_ymmarrasuomea.gif" width="157" height="35" alt="OPH" /></a></div>
	</div>
</body>
</html>
